臺灣基隆地方法院刑事裁定  
111年度聲字第890號
聲  請  人  臺灣基隆地方檢察署檢察官
被      告  林上哲




上列聲請人因受刑人數罪併罰有二裁判以上，聲請定其應執行之
刑（111年度執聲字第431號），本院裁定如下：
    主  文
甲○○所犯如附表所示各罪所處之刑，應執行有期徒刑參年陸月。
    理  由
一、聲請意旨略以：受刑人甲○○因詐欺案件，先後經判決確定如
    附表，應依刑法第53條、第51條第5款規定，定其應執行之
    刑，爰依刑事訴訟法第477條第1項聲請裁定等語。
二、數罪併罰，有二裁判以上者，依第51條之規定，定其應執行
    之刑；數罪併罰，宣告多數有期徒刑者，於各刑中之最長期
    以上，各刑合併之刑期以下，定其刑期，但不得逾30年。刑
    法第53條、第51條第5款定有明文。
三、經查，受刑人因詐欺案件，先後經法院判處如附表所示之刑
    ，並均確定在案（詳如附表），此有如附表所示之刑事判決
    書及臺灣高等法院被告前案紀錄表各1份在卷足參。茲檢察
    官聲請定其應執行之刑，本院審核認聲請為正當，爰予受刑
    人陳述意見之機會後，依其犯罪時間之間隔、行為態樣、罪
    質、侵害法益之專屬性或同一性、加重、減輕效益及整體犯
    罪非難評價等一切情狀，於不逾越內部界限、外部界限之範
    圍內，合併定其應執行之刑如主文所示。
四、依刑事訴訟法第477條第1項，刑法第53條、第51條第5款，
    裁定如主文。
中　　華　　民　　國　　111 　年　　11　　月　　24　　日
                  刑事第四庭  法  官    謝昀芳
以上正本證明與原本無異。
對於本件裁定如有不服，應於收受送達後5日內，向本院提出抗
告書狀，敘述抗告之理由，抗告於臺灣高等法院。
中　　華　　民　　國　　111 　年　　11　　月　　24　　日
                              書記官    陳維仁
附表：
 編　　　　　號  1 2 3  罪　　　　　名  詐欺 詐欺 詐欺  宣　　告　　刑  有期徒刑1年3月 有期徒刑1年5月 有期徒刑1年3月  犯　罪　日　期  108年7月9日 108年6月21日至108年7月10日 108年7月25日至108年8月6日 偵查(自訴)機關年　度　案　號  彰化地檢108年度少連偵字第132號 新北地檢110年度偵字第16800號 臺南地檢108年度偵字第13539號等 　　　 最  後 事實審  法　　院 彰化地院 新北地院 臺南地院  案　　號 109年度訴字第32號 110年度金訴字第429號 108年度訴字第1248號  判決日期 109年9月26日 110年11月8日 109年10月15日 　　　 確  定 判  決  法　　院 彰化地院 新北地院 臺南地院  案　　號 109年度訴字第32號 110年度金訴字第429號 108年度訴字第1248號  判　　決確定日期 110年1月7日 110年12月28日 109年11月26日 是否為得易科罰金之案件  否 否 否 備           註  彰化地檢110年度執字第164號 新北地檢111年度執字第3026號 臺南地檢111年度執字第3382號   編號1至9，業經臺灣高等法院臺南分院以111年度聲字第585號定應執行刑為有期徒刑2年6月   

 編　　　　　號  4 5 6  罪　　　　　名  詐欺 詐欺 詐欺  宣　　告　　刑  有期徒刑1年6月 有期徒刑1年3月 有期徒刑1年3月  犯　罪　日　期  108年7月初至108年8月8日 108年7月15日 108年7月17日 偵查(自訴)機關年　度　案　號  臺南地檢108年度偵字第13539號等 臺南地檢108年度偵字第13539號等 臺南地檢108年度偵字第13539號等 　　　 最  後 事實審  法　　院 臺南地院 臺南地院 臺南地院  案　　號 108年度訴字第1248號 108年度訴字第1248號 108年度訴字第1248號  判決日期 109年10月15日 109年10月15日 109年10月15日 　　　 確  定 判  決  法　　院 臺南地院 臺南地院 臺南地院  案　　號 108年度訴字第1248號 108年度訴字第1248號 108年度訴字第1248號  判　　決確定日期 109年11月26日 109年11月26日 109年11月26日 是否為得易科罰金之案件  否 否 否 備           註  臺南地檢111年度執字第3382號 臺南地檢111年度執字第3382號 臺南地檢111年度執字第3382號   編號1至9，業經臺灣高等法院臺南分院以111年度聲字第585號定應執行刑為有期徒刑2年6月   

 編　　　　　號  7 8 9  罪　　　　　名  詐欺 詐欺 詐欺  宣　　告　　刑  有期徒刑1年3月 有期徒刑1年4月 有期徒刑1年6月  犯　罪　日　期  108年7月22日 108年7月25日至108年8月12日 108年7月22日至108年8月7日 偵查(自訴)機關年　度　案　號  臺南地檢108年度偵字第13539號等 臺南地檢108年度偵字第13539號等 臺南地檢108年度偵字第13539號等 　　　 最  後 事實審  法　　院 臺南地院 臺南地院 南高分院  案　　號 108年度訴字第1248號 108年度訴字第1248號 110年度金上訴字第65號  判決日期 109年10月15日 109年10月15日 111年2月22日 　　　 確  定 判  決  法　　院 臺南地院 臺南地院 南高分院  案　　號 108年度訴字第1248號 108年度訴字第1248號 110年度金上訴字第65號  判　　決確定日期 109年11月26日 109年11月26日 111年3月23日 是否為得易科罰金之案件  否 否 否 備           註  臺南地檢111年度執字第3382號 臺南地檢111年度執字第3382號 臺南地檢111年度執字第3381號   編號1至9，業經臺灣高等法院臺南分院以111年度聲字第585號定應執行刑為有期徒刑2年6月   

 編　　　　　號  10 11 12  罪　　　　　名  詐欺 詐欺 詐欺  宣　　告　　刑  有期徒刑1年3月 有期徒刑1年2月 有期徒刑1年2月  犯　罪　日　期  108年7月10日至108年7月24日 108年7月23日 108年7月2日至108年7月3日 偵查(自訴)機關年　度　案　號  基隆地檢110年度少連偵字第15號 基隆地檢110年度少連偵字第15號 基隆地檢110年度少連偵字第15號 　　　 最  後 事實審  法　　院 本院 本院 本院  案　　號 111年度金訴字第240號 111年度金訴字第240號 111年度金訴字第240號  判決日期 111年8月12日 111年8月12日 111年8月12日 　　　 確  定 判  決  法　　院 本院 本院 本院  案　　號 111年度金訴字第240號 111年度金訴字第240號 111年度金訴字第240號  判　　決確定日期 111年9月12日 111年9月12日 111年9月12日 是否為得易科罰金之案件  否 否 否 備           註  基隆地檢111年度執字第1691號 基隆地檢111年度執字第1691號 基隆地檢111年度執字第1691號   編號10至12，業經本院以111年度金訴字第240號定應執行刑為有期徒刑1年5月